【裁判字號】    97,訴,1963
【裁判日期】    980204
【裁判案由】    毒品危害防制條例
【裁判全文】
臺灣基隆地方法院刑事判決              97年度訴字第1963號
公  訴  人  臺灣基隆地方法院檢察署檢察官
被      告  乙○○
                    （另案在臺灣基隆監獄執行中）
上列被告因毒品危害防制條例案件，經檢察官提起公訴（97年度
毒偵字第3111號），被告於準備程序進行中就被訴事實為有罪之
陳述，經本院合議庭裁定由受命法官獨任進行簡式審判程序，判
決如下：
    主  文
乙○○施用第一級毒品，累犯，處有期徒刑捌月。
    事  實
一、乙○○前因施用第二級毒品案件，經觀察、勒戒後，認無繼
    續施用毒品之傾向，於民國87年9月22日執行完畢釋放出所
    ，由臺灣基隆地方法院檢察署檢察官於87年9月21日以87年
    度偵字第3386號為不起訴處分確定。又因施用第二級毒品案
    件，經觀察、勒戒後，認無繼續施用毒品之傾向，於88年3
    月31日執行完畢釋放出所，由臺灣基隆地方法院檢察署檢察
    官於88年3月29日以88年度偵字第1147號為不起訴處分確定
    。再因施用第二級毒品案件，經本院裁定強制戒治（於90年
    6月19日停止戒治並付保護管束，於90年11月30日保護管束
    期滿而執行完畢），由臺灣基隆地方法院檢察署檢察官提起
    公訴，經本院於90年1月31日以89年度簡上字第148號判決判
    處有期徒刑6月；另因竊盜案件，經臺灣高等法院以89年度
    上易字第4634號判決判處有期徒刑2年2月，與上開有期徒刑
    6月，經臺灣高等法院以91年度聲字第46號裁定應執行有期
    徒刑2年5月，於92年8月4日假釋付保護管束，於92年11月1
    日假釋期滿，未經撤銷假釋，其未執行之刑以已執行論而執
    行完畢（成立累犯）。復因施用第二級毒品案件，由臺灣基
    隆地方法院檢察署檢察官提起公訴，經本院於94年7月25日
    以94年度易字第28號判決判處有期徒刑7月確定；又犯施用
    第一、二級毒品案件，由臺灣基隆地方法院檢察署檢察官提
    起公訴，經本院於95年1月23日以94年度訴字第892號判決判
    處有期徒刑8月、6月，應執行有期徒刑1年；另因偽造文書
    案件，經本院以95年度基簡字第6號判決判處有期徒刑3月，
    與上開有期徒刑8月、6月，經本院以95年度聲字第252號裁
    定應執行有期徒刑1年2月，並與有期徒刑7月接續執行；上
    開有期徒刑1年2月各罪部分，後經本院以96年度聲減字第24
    1號裁定減刑並定應執行有期徒刑7月，於96年7月16日因減
    刑而執行完畢出獄（成立累犯）。再因施用第一、一、二級
    毒品案件，經臺灣高等法院於97年7月31日以97年度上訴字
    第3243號判決判處應執行有期徒刑1年3月（現執行中）。又
    因施用第二級毒品案件，經本院於97年6月30日以97年度易
    字第351號判決判處有期徒刑5月（現執行中）。復因施用第
    一、二級毒品案件，經本院於97年8月21日以97年度訴字第
    1113號判決有期徒刑8月（現執行中）。又因施用第一、二
    級毒品案件，經本院於97年11月26日以97年度訴字第1575
    號判決判處有期徒刑8月、4月，應執行有期徒刑10月；再因
    施用第一級毒品案件，經本院於97年12月19日以97年度訴字
    第1719號判決判處應執行有期徒刑1年。再因施用第一、二
    級毒品案件，經本院於97年11月28日以97年度訴字第1774號
    判決判處有期徒刑11月。
二、詎乙○○猶不知悔改，基於同時施用第一級毒品海洛因及第
    二級甲基安非他命之犯意，於97年10月13日下午10時許，在
    基隆市安樂區○○○路175巷7號之3住處，以注射針筒注射
    左手手肘內側血管之方式（起訴書記載為於97年10月14日下
    午1時30分為警採尿前回溯24小時內之某時，在不詳處所，
    以不詳方式，業據蒞庭檢察官更正），同時施用第一級毒品
    海洛因及第二級毒品甲基安非他命1次，嗣因其另涉竊盜案
    件，為警於97年10月14日下午1時5分許，通知乙○○至基隆
    市警察局第四分局大武崙派出所說明時，經其同意採驗尿液
    ，結果呈嗎啡陽性反應及甲基安非他命陽性反應，始查悉上
    情。
三、案經基隆市警察局第四分局（起訴書贅載刑警大隊）報告臺
    灣基隆地方法院檢察署檢察官偵查起訴。
    理  由
壹、程序事項
    本案被告乙○○所犯者非為死刑、無期徒刑、最輕本刑為3
    年以上有期徒刑之罪或高等法院管轄之第一審案件，其於準
    備程序進行中，先就被訴事實為有罪之陳述，經告知其簡式
    審判程序之旨，並聽取公訴人、被告之意見後，本院業已依
    刑事訴訟法第273條之1第1項規定，裁定由受命法官獨任以
    簡式審判程序進行本案之審理。
貳、實體事項
一、上揭事實業據被告乙○○於本院準備程序及審理時自白，而
    被告為警於97年10月14日下午1時40分許採集尿液檢體，送
    臺灣尖端先進生技醫藥股份有限公司以酵素免疫分析法為初
    步檢驗、以氣相層析質譜儀為確認檢驗之結果，呈嗎啡（海
    洛因代謝後尿液檢出成份）陽性反應（嗎啡檢出濃度為1454
    0ng／ml）、呈甲基安非他命陽性反應（檢出甲基安非他命
    濃度3336ng／ml），有該公司97年10月24日濫用藥物檢驗報
    告、基隆市警察局偵辦毒品案件尿液檢體對照表附卷可稽，
    足見被告於本院準備程序、審理時之任意性自白，核與事實
    相符，堪可採信。再查，被告曾因施用第二級毒品案件，經
    觀察、勒戒後，認無繼續施用毒品之傾向，於87年9月21日
    執行完畢釋放出所，由臺灣基隆地方法院檢察署檢察官於87
    年9月21日以87年度偵字第3386號為不起訴處分確定；又犯
    施用第二級毒品案件，經觀察、勒戒後，認無繼續施用毒品
    之傾向，於88年3月31日執行完畢釋放出所，由臺灣基隆地
    方法院檢察署檢察官於88年3月29日以88年度偵字第1147號
    為不起訴處分確定；再因施用第二級毒品案件，經本院裁定
    強制戒治（於90年6月19日停止戒治並付保護管束，於90年1
    1月30日保護管束期滿而執行完畢），由臺灣基隆地方法院
    檢察署檢察官提起公訴，經本院於90年1月31日以89年度簡
    上字第148號判決判處有期徒刑6月（另因竊盜案件，經臺灣
    高等法院以89年度上易字第4634號判決判處有期徒刑2年2月
    ，與上開有期徒刑6月，經臺灣高等法院以91年度聲字第46
    號裁定應執行有期徒刑2年5月）；復因施用第二級毒品案件
    ，由臺灣基隆地方法院檢察署檢察官提起公訴，經本院於94
    年7月25日以94年度易字第28號判決判處有期徒刑7月確定；
    又犯施用第一、二級毒品案件，由臺灣基隆地方法院檢察署
    檢察官提起公訴，經本院於95年1月23日以94年度訴字第892
    號判決判處有期徒刑8月、6月，應執行有期徒刑1年（另因
    偽造文書案件，經本院以95年度基簡字第6號判決判處有期
    徒刑3月，與上開有期徒刑8月、6月，經本院以95年度聲字
    第252號裁定應執行有期徒刑1年2月，後經本院以96年度聲
    減字第241號裁定減刑並定應執行有期徒刑7月）；再因施用
    第一、一、二級毒品案件，經臺灣高等法院於97年7月31日
    以97年度上訴字第3243號判決判處應執行有期徒刑1年3月；
    又因施用第二級毒品案件，經本院於97年6月30日以97年度
    易字第351號判決判處有期徒刑5月；復因施用第一、二級毒
    品案件，經本院於97年8月21日以97年度訴字第1113號判決
    有期徒刑8月；又因施用第一、二級毒品案件，經本院於97
    年11月26日以97年度訴字第1575號判決判處有期徒刑8月、4
    月，應執行有期徒刑10月；再因施用第一級毒品案件，經本
    院於97年12月19日以97年度訴字第1719號判決判處應執行有
    期徒刑1年；再因施用第一、二級毒品案件，經本院於97年
    11月28日以97年度訴字第1774號判決判處有期徒刑11月等節
    ；此有卷附起訴書、臺灣基隆地方法院檢察署刑案資料查註
    紀錄表、臺灣高等法院被告前案紀錄表可按，從而，本案事
    證明確，被告於強制戒治執行完畢釋放後5年內再犯科刑後
    ，再犯施用第一級毒品、施用第二級毒品之犯行，至堪認定
    ，應依法論科。
二、論罪科刑：
  (一)按海洛因、甲基安非他命係毒品危害防制條例第2條第2項第
    1、2款所定之第一級毒品、第二級毒品，被告予以施用，核
    其所為，係犯毒品危害防制條例第10條第1項之施用第一級
    毒品罪、第10條第2項之施用第二級毒品罪。其持有第一級
    毒品海洛因、第二級毒品甲基安非他命係供施用，其持有第
    一級毒品、第二級毒品之低度行為為施用第一級毒品、施用
    第二級毒品之高度行為所吸收，不另論罪。被告以一施用行
    為同時觸犯施用第一級毒品罪、施用第二級毒品罪2罪名，
    為想像競合犯，應依刑法第55條之規定，從一重依施用第一
    級毒品罪處斷。
  (二)被告曾因施用第二級毒品案件，經本院於90年1月31日以89
    年度簡上字第148號判決判處有期徒刑6月；另因竊盜案件，
    經臺灣高等法院以89年度上易字第4634號判決判處有期徒刑
    2年2月，與上開有期徒刑6月，經臺灣高等法院以91年度聲
    字第46號裁定應執行有期徒刑2年5月，於92年8月4日假釋付
    保護管束，於92年11月1日假釋期滿，未經撤銷假釋，其未
    執行之刑以已執行論而執行完畢；復因施用第二級毒品案件
    ，經本院於94年7月25日以94年度易字第28號判決判處有期
    徒刑7月確定；另因偽造文書案件，經本院以95年度基簡字
    第6號判決判處有期徒刑3月；又犯施用第一、二級毒品案件
    ，經本院於95年1月23日以94年度訴字第892號判決判處有期
    徒刑8月、6月，應執行有期徒刑1年；另因偽造文書案件，
    經本院以95年度基簡字第6號判決判處有期徒刑3月，與上開
    有期徒刑8月、6月，經本院以95年度聲字第252號裁定應執
    行有期徒刑1年2月，並與有期徒刑7月接續執行；上開有期
    徒刑1年2月各罪部分，後經本院以96年度聲減字第241號裁
    定減刑並定應執行有期徒刑7月，於96年7月16日因減刑而執
    行完畢出獄；此有臺灣高等法院被告前案紀錄表、臺灣基隆
    地方法院檢察署刑案資料查註紀錄表在卷可稽，其於有期徒
    刑執行完畢後5年以內，故意再犯本件有期徒刑以上之罪，
    為累犯，應依刑法第47條第1項規定，加重其刑。
  (三)爰審酌被告前因施用毒品經觀察、勒戒、強制戒治及科刑後
    ，猶不知戒除毒品惡習，復再施用第一、二級毒品，並審酌
    其所犯施用毒品之犯罪係戕害自身健康之行為，於他人尚不
    致造成損害及其施用之次數、被告事後坦承犯行之態度等一
    切情狀，量處如主文所示之刑，以示懲儆。
參、應適用之法條：
    刑事訴訟法第273條之1第1項、第284條之1、第299條第1項
    前段，毒品危害防制條例第10條第1項、第2項、第23條第2
    項，刑法第11條前段、第55條、第47條第1項，判決如主文
    。
本案經檢察官甲○○到庭執行職務
中    華    民    國    98    年    2     月    4     日
                  刑事第三庭法    官  鄭景文
以上正本證明與原本無異。
如不服本判決應於收受送達後10日內向本院提出上訴書狀，並應
敘述具體理由；其未敘述上訴理由者，應於上訴期間屆滿後20日
內向本院補提理由書（均須按他造當事人之人數附繕本）「切勿
逕送上級法院」。
中    華    民    國    98    年    2     月    4     日
                            書 記 官  李繼業
附錄論罪法條：
毒品危害防制條例第10條：
施用第一級毒品者，處6月以上5年以下有期徒刑。
施用第二級毒品者，處3年以下有期徒刑。


司法院資訊處製作；財團法人民間司法改革基金會備份。
